臺灣臺南地方法院刑事判決　　　　　　　　　　　　　九十一年度易字第三一號
　　公　訴　人　臺灣台南地方法院檢察署檢察官
　　被　　　告　丙○○
右列被告因贓物案件，經檢察官提起公訴（九十年度偵字第四一０一號），本院判決
如左：
    主  文
丙○○收受贓物，處拘役伍拾日，如易科罰金，以銀元參佰元折算壹日；緩刑貳年。
    事  實
一、緣甲○○（民國六十二年八月二十八日生、另由檢察官偵查中）於九十年一月二
    十七日晚九時許，在台南市○○街五十二巷十一號住處，趁其友人乙○○未注意
    ，將預藏之鎮定劑五顆以熱水融化後加入乙○○飲用之柳橙汁內，待乙○○飲畢
    後昏睡無力反抗之際，搜刮其身上皮包內之中聯信託信用卡、玉山銀行信用卡、
    ＪＣＢ卡、誠泰銀行信用卡計四張信用卡後，即打電話叫丙○○駕駛機車前來搭
    載甲○○，先至台南縣永康市○○路之一心ＫＴＶ由甲○○以乙○○之信用卡刷
    卡消費，又於翌日（二十八日）凌晨一時三十八分許，至台南縣永康市○○路之
    頂好超商，由甲○○以乙○○之誠泰銀行信用卡、中聯信託信用卡分別刷卡購買
    洋酒二瓶及香菸三條，同日上午十一時十八分許，復相偕至台南市○○路○段一
    三三號吳碧華經營之美麗華銀樓及自金成銀樓，由甲○○以乙○○之玉山銀行信
    用卡及ＪＣＢ卡刷卡購買金戒指五只、金手鍊二條。得手後，甲○○旋即囑丙○○將金戒指、金手鍊持往變賣換現。丙○○遂於同日中午十二時許，持前揭金戒
    指及金手鍊至台南縣永康市○○路一九一號張真華經營之金吉利銀樓賣得新台幣
    （下同）一萬六千一百元，丙○○因甫退伍半年多，沒有工作，急需用錢，雖預
    見前述金戒指、金手鍊係甲○○盜刷他人信用卡所詐得之贓物，其變賣後所得之
    金錢亦以贓物論，竟仍在所不惜犯罪，而基於收受贓物之意思，向甲○○借用而
    收受其中之八千元，將其餘八千元交還甲○○（按另一百元用於機車加油）。嗣
    因甲○○涉嫌強盜案為警查獲，始循線查出上情。
二、案經台南市警察局第一分局報告台灣台南地方法院檢察署檢察官偵查起訴。
    理  由
一、本件訊之被告丙○○固坦承於右揭時地駕駛機車搭載甲○○持乙○○之信用卡刷
    卡消費作樂、購買菸酒、金飾，旋又將金飾變賣換現，並取得其中之八千元等情
    不諱，核與甲○○、乙○○、張真華、吳碧華等人供證之情節相符，復有信用卡
    簽帳單影本四件、黃金、金飾珠寶來源證明登記書影本一紙附卷可稽。被告雖辯
    稱：不知甲○○係盜刷他人之信用卡云云。然查，甲○○密集於短時間內先後使
    用他人四張不同之信用卡，出手出奇大方，刷卡購入金飾後立即變賣易現，且自
    己不願出面，竟指使被告前往變賣，並將所得款項之半數給予被告，顯然不合情
    理。再查，被告於本院審理中先供稱：甲○○他說他沒有交通工具請我載他，所
    以我才載他。（和甲○○是何關係？）是朋友介紹的，認識一個多月。（當時你
    認識的甲○○作何工作？）在復興國中附近的補習班教英文的。當時我退伍下來
    半年多，沒有工作。（甲○○的身體狀況？）我知道他有心理的問題，我載他去
    過療養院拿過藥。他好像有躁鬱症，會自殺的那種。我當時真的很缺錢，之前我
    有向他借錢，但他沒有錢借我等語（見本院九十一年三月十八日筆錄）；繼又供
    稱：當時我退伍之後沒有工作，他說他沒有交通工具請我載他，所以我才載他。
    他告訴我他是補習班老師，教英文的等語（見本院九十一年四月十五日筆錄）。
    是以，依上開被告所供可知，甲○○竟無交通工具可用，其職業亦僅係補習班教
    英文者，似有心理上之問題及嚴重之躁鬱症等諸多問題，之前尚且無錢借予被告
    ，經濟能力並非甚佳者。從而，甲○○密集於短時間內先後使用他人四張不同之
    信用卡，出手出奇大方，刷卡購入金飾後立即變賣易現，且自己不願出面，竟指
    使被告前往變賣，並將所得款項之半數給予被告，非僅顯然不合情理，如上所述
    ，亦不合於甲○○依其年齡、職業、身份、社會地位及經濟能力所應有之表現。
    再參以被告所供：當時我退伍下來半年多，沒有工作乙節，可知被告斯時經濟甚
    為困難，急需用錢，雖預見前述金戒指、金手鍊係甲○○盜刷他人信用卡所詐得
    之贓物，其變賣後所得之金錢亦以贓物論，竟仍在所不惜犯罪，而有收受贓物之
    不確定故意。被告所辯不知甲○○係盜刷他人之信用卡云云，不足採信，本件事
    證明確，被告收受贓物之犯行，堪予認定。
二、核被告收受贓物，所為係犯刑法第三百四十九條第一項之罪。爰審酌被告犯罪之
    動機、目的、手段、所生危害、犯罪後態度等一切情狀，處如主文所示之刑，一
    併諭知易科罰金之折算標準，以資懲儆。被告前未曾受有期徒刑以上刑之宣告，
    有刑案資料查註紀錄表、全國前案紀錄表在卷可憑，其經此教訓後，應知所警惕
    ，本院因認所宣告之刑以暫不執行為適當，一併諭知緩刑貳年，以勵自新。
據上論斷，應依刑事訴訟法第二百九十九條第一項前段，刑法第三百四十九條第一項
、第四十一條第一項前段、第七十四條第一款，罰金罰鍰提高標準條例第一條前段、
第二條，判決如主文。
本案經檢察官盧駿道到庭執行職務。
中      華      民      國      九十一      年    四    月    二十九    日
                              臺灣臺南地方法院刑事第一庭
        法  官   蘇義洲
右正本證明與原本無異。
如不服本判決，應於判決送達後十日內向本院提出上訴狀( 應附繕本 )。
                                    書記官   岑  玢
中      華      民      國      九十一      年    四    月    二十九    日
附錄本案論罪科刑法條全文：
刑法第三百四十九條第一項：收受贓物者，處三年以下有期徒刑、拘役或五百元以下
                          罰金。
